臺灣臺北地方法院民事判決　　　　　　95年度訴字第9805號
原　　　告　戊○○
訴訟代理人　丁○○
被　　　告　丙○○即三泰蔬果行.
訴訟代理人　乙○○
被　　　告　甲○○
上列當事人間因傷害案件原告提起附帶民事訴訟請求侵權行為損
害賠償事件，經本院刑事庭裁定移送本院，本院於中華民國96年
7月6日言詞辯論終結，判決如下：
    主      文
被告甲○○應給付原告新臺幣玖萬貳仟壹佰元，及自民國九十五
年七月四日起至清償日止，按年息百分之五計算之利息。原告其
餘之訴駁回。
訴訟費用由被告甲○○負擔六分之一，餘由原告負擔。
本判決原告勝訴部分，得假執行。
原告其餘假執行之聲請駁回。
    事實及理由
甲、程序方面：
    被告丙○○即三泰蔬果行未於最後言詞辯論期日到場，核無
    民事訴訟法第386條各款所列情形，爰依原告之聲請，由其
    一造辯論而為判決。
乙、實體方面：
一、原告主張：
（一）其於民國94年12月17日凌晨5時30分許，騎乘機車行經位
      於台北市○○街14巷27號之三泰蔬果行，因被告丙○○使
      用之車號DI-6610自用小貨車停放在長順街卸貨，致其無
      法通過，詎其請被告丙○○移車遭拒絕，被告丙○○之員
      工被告甲○○更以拳頭毆打其頭部，致其受有頭部創傷、
      腦震盪之傷害。而其所受上開傷害，支出醫療費用為新台
      幣（下同）2,200元（含診斷書1,000元），而診斷書費用
      係以證明侵權行為之結果，為提起本件訴訟所必須；又其
      原於環南市場乙棟925-927雞肉攤位擔任送貨員，每月薪
      資49,200元，因傷害結果無法工作2.5個月之薪資損失123
      ,000 元；另其因被告甲○○前開傷害行為，使身心遭受
      莫大之痛苦，爰請求精神慰撫金50萬元，共計624,650元
      ，是被告甲○○依民法第184條第1項前段、第195條第1項
      規定，應負擔損害賠償責任，而被告甲○○係丙○○之員
      工，於執行職務中不法侵害原告權利，被告丙○○依民法
      第188條之規定，應就被告甲○○之侵權行為負連帶賠償
      責任等語。
（二）並聲明：（1）被告應連帶給付原告624,650元，及自起訴
      狀繕本送達翌日起至清償日止，按年息5%計算之利息。（
      2）願供擔保，請准宣告假執行。
二、被告甲○○辯稱：
（一）其對於前開時、地，出手傷害原告，致原告受有前開身體
      傷害及醫療費用之支出，並不爭執。惟原告請求之醫療費
      用，應扣除診斷書費用，而原告每月薪資經其向原告雇主
      打探約2.7萬元至3萬元，且原告主張喪失工作能力期間過
      長及慰撫金請求過高等語。
（二）並聲明：原告之訴與假執行之聲請均駁回。
三、被告丙○○辯稱：
（一）其主張除與被告甲○○相同者外，另主張被告甲○○傷害
      原告乃個人犯罪行為，並非執行職務，不得要求其負連帶
      賠償責任等語。
（二）並聲明：（1）原告之訴及假執行之聲請均駁回。（2）如
      受不利之判決，願預供擔保請准宣告免為假執行。
四、兩造不爭執之事實：
    被告甲○○因前開行為，經本院95年度簡字第1900號刑事判
    決，以觸犯刑法277條第1項之普通傷害罪，判處有期徒刑4
    月，得易科罰金，為兩造所不爭執，有該判決書在卷足憑，
    亦經調閱該卷宗，查閱屬實。
五、得心證之理由：
    本件兩造所爭執之處，應在於原告得請求之損害賠償金額為
    何？被告丙○○是否應負民法第188條之僱用人責任？
    茲分述如下：
（一）被告甲○○部分：
  １、原告主張被告甲○○傷害之事實，業據其提出亞東紀念醫
      院診斷證明書1紙在卷可稽，並為被告甲○○所不爭執，
      且被告甲○○因前揭傷害行為，經本院處有期徒刑4月等
      情，亦經本院依職權調閱本院95年度簡字第1900號刑事卷
      宗，經核屬實，堪認原告主張之事實為真實。
  ２、按因故意或過失，不法侵害他人之權利者，負損害賠償責
      任；不法侵害他人之身體或健康者，對於被害人因此喪失
      或減少勞動能力，或增加生活上之需要時，應負損害賠償
      責任；不法侵害他人之身體、健康者，被害人雖非財產上
      之損害，亦得請求賠償相當之金額，民法第184條第1項前
      段、第193條第1項、第195條第1項前段分別定有明文。本
      件被告甲○○傷害原告，已如前述，原告主張依前開規定
      請求被告賠償損害，即屬有據。
  ３、原告得請求之損害賠償金額如下：
   （1）醫療費用部分：
        原告主張就診之醫藥費用1,200元，業據其提出財團法
        人徐元智先生醫藥基金會附設亞東醫院（下稱亞東醫院
        ）醫療費用收據4張為憑，亦為甲○○所不爭執。至診
        斷書費用，如係被害人為證明損害發生及其範圍所必要
        之費用，應納為損害之一部分，得請求加害人賠償，此
        有最高法院91年5月7日91年度第3次民事庭會議決議可
        參，是原告為證明其所受損害而請領診斷書所支出1,00
        0元，自得向侵權行為人求償。從而，原告請求醫療費
        用2,200元，應予准許。
   （2）喪失勞動能力部分：
        原告主張其在被告甲○○之傷害行為前，每月收入49,2
        00元，因前開傷害，以致2.5個月無法工作云云，然未
        能提出任何證據以實其說。經查，依兩造所不爭執亞東
        醫院於96年2月12日以亞歷字第0966410086號函覆有關
        原告到院就診情形，其說明第2項第2行載明「至於無法
        工作期間有多久，應從臨床追蹤判斷」；亞東醫院於96
        年4月3日以亞歷字第0966410197號函，其說明第2項第
        1行亦載明「此後於94年12月27日至於無法至急診看診
        ，往後並無門診追蹤」，經核，原告自94年12月27日後
        即未追蹤腦震盪之後續醫療動作，亦未能舉證有何影響
        工作之情事，是計算原告無法工作之休養期間應自94年
        12月17日起至同年月27日止，共11天，並以被告甲○○
        所不爭執之平均月薪資2.7萬元為據，總計原告應受有1
        1天之工作損失，故原告減少之工作收入應為9,900元（
        即2.7萬元×11/30=9900元）。則原告所得請求減少勞
        動能力所受損害為9,900元，逾此金額之請求，不應准
        許。
   （3）精神慰撫金部分：
        按慰撫金之核給標準，應斟酌雙方身分、地位及經濟狀
        況及其他各種情形核定之，最高法院76年台上字第1908
        號判例可資參照。經本院審酌原告身心受創之情形，且
        原告27歲，職業為送貨員；甲○○30歲，職業為果菜行
        職員等雙方之身分、地位及經濟情況，認原告請求精神
        慰撫金50萬元，尚屬過高，應以8萬元，為適當公允。
（二）被告丙○○部分：
  １、按民法第188條所定僱用人之連帶賠償責任，以受僱人因
      執行職務不法侵害他人之權利，始有其適用。倘為受僱人
      個人之犯罪行為而與執行職務無關，即與該條所定成立要
      件不合，尚難令僱用人與受僱人負連帶賠償責任，最高法
      院88年度台上字第962號判決可資參照。
  ２、經查，被告甲○○雖為丙○○之員工，執行職務範圍為協
      助被告丙○○經營水果、蔬菜及冷凍食品等批發工作，至
      原告與被告丙○○因道路使用所起口角衝突，被告甲○○
      見狀以暴力傷害原告之不法犯罪行為，無涉其平日批發業
      務之執行，客觀上自難認與執行之職務有關，衡諸前揭說
      明，本件原告認被告丙○○應依民法第188條規定與被告
      甲○○負連帶侵權行為責任云云，並無可採。
六、從而，原告依侵權行為法律關係請求被告吳憲宗給付原告92
    ,100 元，及自起訴狀繕本送達翌日即95年7月4日起至清償
    日止按年息5%計算之利息，為有理由，應予准許，逾此請求
    則無理由，應予駁回。另原告請求被告丙○○給付如前揭聲
    明所述，要屬無據，亦應駁回。
七、本件事證已臻明確，兩造其餘主張、陳述及所提證據，經審
    酌與本院前揭判斷不生影響，毋庸再予審酌，併此敘明。
八、另本件原告勝訴部分，本院命被告甲○○給付之金額未逾50
    萬元，爰由本院依職權宣告假執行；至原告敗訴部分，其假
    執行之聲請，已失所附麗，應併予駁回。
九、據上論結，本件原告之訴為一部有理由，一部無理由。依民
    事訴訟法第79條、第389條第1項，判決如主文。
中　　華　　民　　國　　96　　年　　 7　　月　　20　　日
                  民事第六庭  法  官　蕭清清
以上正本係照原本作成。
如對本判決上訴，須於判決送達後20日內向本院提出上訴狀。
中　　華　　民　　國　　96　　年　　 7　　月　　20　　日
                     　　　　 書記官　林秀娥
